【裁判字號】    90,易,3121
【裁判日期】    901127
【裁判案由】    傷害等
【裁判全文】
臺灣高雄地方法院刑事判決                          九十年度易字第三一二一號
    公  訴  人  臺灣高雄地方法院檢察署檢察官
    被      告  甲○○
右列被告因傷害等案件，經檢察官提起公訴（九十年度偵字第一三一０一號），本院
判決如左：
    主  文
甲○○傷害人之身體，處有期徒刑肆月，如易科罰金，以佰元折算壹日；又連續以
加害生命之事，恐嚇他人致生危害於安全，處有期徒刑肆月，如易科罰金，以佰元
折算壹日。應執行有期徒刑柒月，如易科罰金，以佰元折算壹日。
    事  實
一、甲○○前因殺人案件，經台灣高等法院高雄分院判處有期徒刑八年確定，於民國
    八十八年七月三日假釋付保護管束，現仍假釋中，猶不知悔改，復於九十年七月
    二日凌晨０時三十分許，基於傷害之故意，在高雄縣林園鄉○○村○○路一之七
    號丙○○擺設之大愛檳榔攤前，無故毆打乙○○之頭部，致黃某受有右後枕挫傷
    併血腫三乘二公分之傷害。甲○○另基於恐嚇之概括犯意，恫嚇乙○○稱伊車上
    有炮管（指槍枝），要乙○○兄弟同日作忌等語，使乙○○許心生畏懼，致生危
    害於安全；再於同日上午十一時許，在中芸派出所制作訊問筆錄時，甲○○復恫
    嚇丙○○稱如果丙○○作證，要丙○○死得很難看等語，使丙○○亦心生畏懼，
    致生危害於安全。
二、案經乙○○訴由高雄縣警察局林園分局報請台灣高雄地方法院檢察署檢察官偵查
    起訴。
    理  由
一、訊據被告甲○○矢口否認有右揭犯行，辯稱：當天雙方純粹爭吵而已，伊沒有打
    乙○○，也沒有恐嚇乙○○及丙○○云云。惟查，右揭事實業據告訴人乙○○指
    訴及證人（亦是恐嚇之被害人）丙○○證述綦詳，且互核相符，而告訴人乙○○
    所受右後枕挫傷併血腫三乘二公分之傷害，亦與其指述受被告攻擊之部位相符，
    有驗傷診斷書一紙附卷可稽。再者，證人即赴現場處理之警員陳永茂亦到庭證稱
    ：在派出所時被告與丙○○有言語衝突，被告亦有要對乙○○施暴的情形，是其
    他警員去制止的等語（詳本院九十年十一月十三日訊問筆錄），依常情以斷，被
    告在派出所猶有如此過激之舉，則其於警方到達現場前有告訴人所指之暴行，亦
    不足為奇，綜上證據，本院認告訴人之指訴及證人丙○○之證述為可採，被告上
    開辯解，無非卸責之詞，不足採信，被告有傷害及恐嚇之犯行，堪予認定。
二、核被告甲○○所為，係犯刑法第二百七十七條第一項之普通傷害罪及同法第三百
    零五條之恐嚇危害安全罪。其前後兩次恐嚇行為，時間緊接，所犯罪名相同，顯
    係出於概括犯意為之，為連續犯，應論以一罪。其所犯上開二罪，犯意各別，行
    為互異，應分論併罰。爰審酌被告現因案假釋中，有台灣高等法院被告全國前案
    紀錄表及台灣高雄地方法院檢察署刑案資料查註紀錄表各一份在卷可按，仍不知
    警惕，逞兇鬥狠，欺壓善良，惡性非輕，犯後猶飾詞狡辯，未見悔意等一切情狀
    ，分別量處如主文所示之刑及諭知易科罰金之折算標準，同時定其應執行刑，併
    諭知易科罰金之折算標準。
據上論斷，應依刑事訴訟法第二百九十九條第一項前段，刑法第五十六條、第二百七
十七條第一項、第三百零五條、第四十一條第一項、第二項、第五十一條第五款，罰
金罰鍰提高標準條例第一條前段、第二條，判決如主文。
中      華      民      國      九十      年    十一    月    二十七    日
                                  臺灣高雄地方法院刑事庭
                                      法  官    吳  宏  榮
右正本證明與原本無異。
如不服本判決，應於判決送達後十日內，向本院提出上訴狀。
                                      書記官    呂  怜  勳
中      華      民      國      九十      年    十一    月    二十七    日
附錄本案論罪科刑法條：
刑法第二百七十七條第一項
傷害人之身體或健康者，處三年以下有期徒刑，拘役或一千元以下罰金。
刑法第三百零五條
以加害生命、身體、自由、名譽、財產之事恐嚇他人，致生危害於安全者，處二年以
下有期徒刑、拘役或三百元以下罰金。


司法院資訊處製作；財團法人民間司法改革基金會備份。
